【裁判字號】    98,上訴,33
【裁判日期】    980210
【裁判案由】    偽證
【裁判全文】
臺灣高等法院臺南分院刑事判決          98年度上訴字第33號
上  訴  人
即  被  告  甲○○
上列上訴人因偽證案件，不服臺灣嘉義地方法院97年度訴字第
914號中華民國97年11月28日第一審判決（起訴案號：臺灣嘉義
地方法院檢察署97年度偵字第5974號），提起上訴，本院判決如
下：
    主  文
上訴駁回。
    事  實
一、甲○○前於附表所示之時、地向洪國欽購買第一級毒品海洛
    因，嗣於臺灣嘉義地方法院檢察署95年度偵字第6259號洪國
    欽違反毒品危害防制條例案件偵查時，甲○○於民國（下同
    ）95年10月4日供前具結後，證稱係向洪國欽購買海洛因等
    事實明確。嗣臺灣嘉義地方法院檢察署檢察官就洪國欽上開
    販賣第一級毒品等犯行提起公訴，而由台灣嘉義地方法院以
    96年訴字第51號案件審理時，甲○○明知具結作證之證人，
    依法有據實陳述之義務，不得為匿、飾、增、減之虛偽陳述
    ，竟基於偽證之犯意，甲○○於96年6月28日，在台灣嘉義
    地方法院合議庭就該案件執行審判職務，以證人身分傳喚到
    庭作證，並由審判長告知具結義務及刑法偽證罪責，而供前
    具結後，在交互詰問程序中翻異前開證詞，而為虛偽陳述，
    甲○○謊稱其並未向洪國欽購買海洛因，而係與洪國欽合資
    向他人購買海洛因等語；就足以影響洪國欽販賣第一級毒品
    案件審判結果、於案情有重要關係之事項為虛偽陳述。
二、案經臺灣高等法院臺南分院檢察署函送臺灣嘉義地方法院檢
    察署檢察官偵查起訴。
    理  由
一、前揭事實，業據被告人於原審及本院審理中自白不諱，並有
    被告甲○○於臺灣嘉義地方法院檢察署95年度偵字第6259號
    案件95年10月4日所為訊問筆錄及證人結文（見影印卷第1至
    4頁）、台灣嘉義地方法院96年度訴字第51號案件96年6月28
    日審判筆錄及證人結文（見同上卷第31至51頁）及該案刑事
    判決書、本院96年度上訴字第1138號刑事判決書在卷（見偵
    查卷第5至40頁、第67至106頁）及監聽譯文影本等件可證，
    被告確有向洪國欽購買毒品，而於台灣嘉義地方法院審理洪
    國欽案中為偽證，事證明確。
二、論罪科刑：核被告為，係犯刑法第168條之偽證罪。又被告
    於原審自白偽證犯行時（見原審卷第31至32頁），其等所虛
    偽陳述之洪國欽販賣毒品案件，經台灣嘉義地方法院以96年
    度訴字第51 號判決後，洪國欽提起上訴，而由本院於97年8
    月12日作成96年度上訴字第11 38號判決，嗣因洪國欽上訴
    ，仍由最高法院審理中等情，有洪國欽之臺灣高等法院被告
    前案紀錄表、台灣嘉義地方法院97年11月25日辦理刑事案件
    電話紀錄查詢表在卷可憑，堪認被告係於所虛偽陳述之案件
    裁判確定前自白，應依刑法第172條之規定減輕其刑。
三、原審因予適用刑法第168條、第172條，並審酌被告甲○○國
    中畢業之智識程度，有毒品之前案紀錄，在夜市擺攤做生意
    ，與父母親、太太、小孩、弟弟同住之生活狀況；以及被告
    因懼怕洪國欽報復而為虛偽證述之犯罪動機，及其等於法院
    審理時，以證人身分具結後為虛偽陳述，違背真實陳述之義
    務，妨害司法發現真實之功能，使裁判有陷於錯誤之危險，
    並浪費司法資源，惟犯後坦承犯行，態度良好等一切情狀，
    量處有期徒刑五月，本院核其認事用法俱無不合，量刑亦稱
    妥適，被告上訴意旨指摘原判決量刑過重，為無理由，應予
    駁回。
據上論結，應依刑事訴訟法第368條，判決如主文。
本案經檢察官趙中岳到庭執行職務。
中    華    民    國    98    年    2     月    10    日
                  刑事第五庭    審判長法  官  楊明章
                                      法  官  顏基典
                                      法  官  楊子莊
以上正本證明與原本無異。
如不服本判決應於收受送達後10日內向本院提出上訴書狀，其未
敘述上訴理由者，並得於提起上訴後10日內向本院補提理由書（
均須按他造當事人之人數附繕本）「切勿逕送上級法院」。
                                      書記官  王全龍
中    華    民    國    98    年    2     月    10    日
附錄本判決論罪法條：
中華民國刑法第168條
於執行審判職務之公署審判時或於檢察官偵查時，證人、鑑定人
、通譯於案情有重要關係之事項，供前或供後具結，而為虛偽陳
述者，處7年以下有期徒刑。
附表：
┌──┬───┬───────────────┬───────┐
│編號│買受人│  交易時間、地點              │交易數量及金額│
│    │      │                              │（新台幣）    │
├──┼───┼───────────────┼───────┤
│1   │甲○○│95年8月26日上午11時許，在臺南 │1小包海洛因， │
│    │      │縣鹽水鎮義稠裡65號之1         │3000元        │
├──┼───┼───────────────┼───────┤
│2   │甲○○│95年8月28日上午7時許，在臺南縣│1小包海洛因， │
│    │      │鹽水鎮義稠裡65號              │3000元        │
├──┼───┼───────────────┼───────┤
│3   │甲○○│95年8月29日下午1時許，在臺南縣│1小包海洛因， │
│    │      │鹽水鎮義稠裡65號之1           │3000元        │
└──┴───┴───────────────┴───────┘


司法院資訊處製作；財團法人民間司法改革基金會備份。
